【裁判字號】    89,上易,3600
【裁判日期】    891129
【裁判案由】    毀損
【裁判全文】
臺灣高等法院刑事判決                          八十九年度上易字第三六號
    上  訴  人
    即  被  告  乙○○
右上訴人因毀損案件，不服臺灣臺北地方法院八十九年度易字第一六二五號，中華民
國八十九年八月二十九日第一審判決（起訴案號：臺灣臺北地方法院檢察署八十九年
度偵字第一○七一○號）提起上訴，本院判決如左：
    主  文
原判決撤銷。
乙○○共同損壞他人之大門玻璃壹片、落地窗玻璃貳片、小菜盤陸拾個、小碗伍拾個
、骨盆肆拾伍個、玻璃杯捌個、大桌貳張、小桌肆張、椅子拾張，足以生損害於他人
，處有期徒刑參月，如易科罰金，以參佰元折算壹日。
    事  實
一、乙○○於民國八十八年十二月二十一日晚上，偕同姓名不詳之成年友人八、九人
    前往台北市中正區○○○路四號丙○○○所經營之「上園樓餐廳」消費用餐，嗣
    於二十二時五十分許，乙○○因不滿餐廳服務生甲○○向其等稱餐廳業已打烊，
    無法再供給酒類，竟酒後心生不悅，示意其友人之中六人（四男二女成年人）砸
    店，被告與其友人之中六人共同基於毀損之故意，將該餐廳大門玻璃一片、落地
    窗玻璃二片、小菜盤六十個、小碗五十個、骨盆四十五個、玻璃杯八個、大桌二
    張、小桌四張、椅子十張砸毀（共約價值新台幣六萬九千元），足以生損害於丙○○○。
二、案經丙○○○訴由台北市政府警察局中正第一分局報請臺灣臺北地方法院檢察署
    檢察官偵查聲請簡易判決處刑，嗣臺灣臺北地方法院簡易庭審理後認不宜以簡易
    判決處刑而移送臺灣臺北地方法院刑事庭改依通常程序審理。
    理  由
一、訊據上訴人即被告乙○○對於右揭時、地偕同姓名不詳之成年友人八、九名前往
    該餐廳用餐消費之事實坦承不諱，惟矢口否認有毀損之犯行，辯稱：伊因隔日早
    上要出國去日本，所以當日晚間結帳後約十時到十時十五分間即先行離去，該店
    被砸與伊無關，伊亦未指示伊友人砸店云云。
二、經查：右揭事實，業據告訴人丙○○○指述明確，復迭據證人即該餐廳之服務生
    甲○○於警訊、偵訊、原審審判時及本院訊問時證述明確，證人甲○○於警訊時
    證稱：八十八年十二月二十一日十九時許，乙○○和八、九名不知名男子進來消
    費用餐，同日二十二時五十分許，乙○○進入廚房要伊叫老闆出來，伊告知乙○○伊老闆已經下班，乙○○就態度極不友善的說：「如果老闆不出來，後果要妳
    負責。」等語，說完就示意那八、九名友人開始砸壞餐廳玻璃、桌椅及餐具，一
    直到伊打電話報警，乙○○才帶著友人離開等語；於偵訊時證稱：「我看到乙○○示意他朋友砸店內之物，當時我們要打烊了，他們說要再喝酒，並都已醉了，
    乙○○並稱盡量打，有事他負責」等語；於原審審判時證稱：被告的朋友約有八
    、九個人，有男有女，被告指示翻桌之後，他的朋友便開始翻桌子，並砸毀器具
    、玻璃、碗盤及桌椅，當天發生衝突是因為被告他們已經買單了，老闆及會計小
    姐都已經下班離開，而被告他們還要繼續喝酒，要伊再拿酒給他們喝，伊說沒辦
    法拿酒了，被告不滿意，就開始砸店，，被告也有說：「盡量打，有事他負責」
    等語，而且被告當天並沒有提前離開，被告是最後走的等語；於本院八十九年十
    月十三日訊問時證稱：「（砸店的時候有幾人在場？）有七人，包括被告在內。
    （是否均為成年人？）是的，有二個是女的，有二個二十幾歲，其他四十幾歲。
    （被告有無砸店？）他是示意的，他說盡量打，有事他負責。（打壞什麼東西？
    ）大玻璃三片，前面大門玻璃一大片、旁邊靠馬路落地窗二大片、小菜盤六十個
    、小碗五十個、骨盆四十五個、玻璃杯子八個、大桌二張、小桌四張、椅子十張
    。（被告當時有無在場？）有。」等語，並有現場照片多幀在卷可參。雖被告辯
    稱：伊先行離去云云，惟被告於警訊中係供稱：於二十二時許離開該餐廳云云，
    於偵訊時改稱：係於晚上十一時許離開該處云云，於原審審判時又翻異稱：係於
    晚上十時三十分許離開云云，於本院八十九年十月十三日訊問時又改稱：約十時
    到十時十五分左右離開云云，所供顯有扞格歧異之處，參以該店遭毀損時間係二
    十二時五十分許，是被告所辯於該店遭毀損時其不在場一節，其真實性已堪置疑
    ，復參諸被告與證人甲○○並無何故舊恩怨關係，若非被告所為，證人甲○○當
    不至為此陳述而設詞誣攀故陷被告入罪。綜上所述，足見被告所辯，應為事後卸
    責之詞而不足採。本件罪證明確，被告犯行堪以認定，應予依法論科。至被告提
    出護照影本一紙及停車場收據一紙以證明其於案發後翌（二十二）日出國等情，
    惟被告於案發後翌日出國，縱為屬實，亦無解於被告犯行成立。又本案事證已臻
    明確，被告聲請調查當日其友人遺留在現場之護照一情，本院認縱加以調查亦不
    影響事實之認定，因認無調查之必要，附此敘明。
三、核被告乙○○所為，係犯刑法第三百五十四條之毀損罪。被告與其友人中之六人
   （二女四男成年人）間就上揭犯行，有犯意之聯絡及行為之分擔，為共同正犯。
四、原審認被告罪證明確，而予以論罪科刑，固非無見。惟原查判決對被告毀損之物
    品未詳細記載，且認定與被告同往消費之不詳姓名成年友人八、九人均為共犯，
    均有未洽。被告上訴意旨猶執前詞否認犯罪，而指摘原判決不當，雖無理由，惟
    原判決既有上開可議之處，自應由本院將之撤銷改判。爰審酌被告品行、犯罪之
    動機、目的、手段、生活狀況、智識程度、所損壞財物之價值暨犯罪後猶飾詞圖
    卸，態度不佳等一切情狀，量處如主文第二項所示之刑，並諭知易科罰金之折算
    標準，以示懲儆。
據上論斷，應依刑事訴訟法第三百六十九條第一項前段、第三百六十四條、第二百九
十九條第一項前段，刑法第二十八條、第三百五十四條、第四十一條，罰金罰鍰提高
標準條例第一條前段、第二條，判決如主文。
本案經檢察官劉靜婉到庭執行職務。
中      華      民      國    八十九    年     十一     月    二十九    日
                     臺灣高等法院刑事第 十五  庭
                                  審判長法  官  房  阿  生
                                        法  官  胡  泉  田
                                        法  官  雷  元  結
右正本證明與原本無異。
不得上訴。
                                        書記官  梁  雅  華
中    華    民    國    八十九    年      十一      月     三十         日
附錄：本案論罪科刑法條全文
刑法第三百五十四條
毀棄、損壞前二條以外之他人之物或致令不堪用，足以生損害於公眾或他人者，處二
年以下有期徒刑、拘役或五百元以下罰金。


司法院資訊處製作；財團法人民間司法改革基金會備份。
